臺灣桃園地方法院刑事判決　　　　　　　　　　　　　九十年度易字第一二四二號
　　公　訴　人　臺灣桃園地方法院檢察署檢察官
　　被　　　告　乙○○
右列被告因贓物等案件，經檢察官提起公訴（九十年度偵字第三四九三號），本院判
決如左：
        主  文
乙○○收受贓物，處有期徒刑貳月，如易科罰金以參佰元折算壹日；又損壞公務員職
務上掌管之物品，處有期徒刑肆月，如易科罰金以參佰元折算壹日。應執行有期徒刑
伍月，如易科罰金以參佰元折算壹日。
        事  實
一、乙○○前於民國八十五年間因強盜等案件，經法院併處有期徒刑五年四月，復於
    八十七年間因竊盜案件，經法院判處有期徒刑一年六月，二罪接續執行，於八十
    九年三月二十日假釋出監，猶不知悛悔，明知真實姓名、年籍不詳、綽號「阿楓
    」之男子於九十年一月底在台北縣三峽鎮某處所交付懸掛車號ＩＲ─六五三二號
    車牌二面之自用小客車係來源不明之贓車（上開自用小客車車主為王玉梅，使用
    人為甲○○原車牌號碼ＫＷ─八四一三號業經註銷，於九十年一月下旬某日在桃
    園縣八德市○○路一八五六號前遭竊；另ＩＲ─六五三二號車牌二面，原為邱介
    豪所有，於八十八年十二月二十日註銷），仍予收受使用之。嗣於同年二月二十
    日凌晨一時三十分許，乙○○駕駛上開贓車行經桃園縣八德市○○路八三六巷時
    ，因紅燈違規左轉，為桃園縣警察局八德分局八德派出所警員林龍鴻、潘孟俞、
    陳明田、李俊男、黃宏杰等人發覺，依規定執行攔查勤務時，乙○○竟拒不停車
    受檢，反加速逃逸，經上開員警駕駛巡邏車鳴放警報器追逐至桃園縣八德市○○
    路○段四二八巷十七弄二十九衖內，乙○○發現前無去路，其後復遭警車阻絕，
    明知上開員警係依法執行職務之公務員，為逃避查緝，竟加速倒車，經警對空鳴
    槍示警後仍不從制止，仍繼續倒車衝撞警員公務上所掌管之警用巡邏車，致該警
    車左前側保險桿烤漆脫落及凹損，而以此方式施強暴於依法執行職務之公務員，
    經警朝其輪胎射擊後，始停車而遭警逮捕。
二、案經桃園縣警察局八德分局報告台灣桃園地方法院檢察署檢察官偵查起訴。
        理  由
一、訊據被告乙○○對於在右揭時地收受由綽號「阿楓」之男子所交付之上開贓車一
    節坦承不諱，核與證人即該失竊車輛使用人甲○○於警訊中指述情節相符，並有
    車籍作業系統─查詢認可資料二紙、贓物領據、保管單各一紙在卷可佐，是被告
    收受贓物部分之犯行洵堪認定。另訊之被告則矢口否認涉有上揭妨害公務犯行，
    辯稱：伊沒有衝撞警車，因為伊在假釋中，車上又有安非他命，前面沒有路，伊
    一時緊張，所以才倒車，不是要逃跑云云。經查，被告上開妨害公務部分犯行，
    業據證人即查獲員警林龍鴻於偵、審中證稱：當時伊等正駕駛巡邏車執行巡邏勤
    務，因被告駕車闖紅燈，伊等即鳴放警報器示意被告停車受檢，被告非但未停車
    ，反加速逃逸，伊等即駕車自後追逐至介壽路四二八巷時，因前無去路，伊同事
    即下車示意被告下車，被告竟加速倒車，伊等見情況危急，乃對空鳴槍，被告仍
    繼續倒車衝撞警車，造成警車左前側保險桿烤漆脫落及凹損，經伊同事朝被告車
    輪開槍射擊後，始將被告逮捕等語綦詳。被告雖以前詞置辯，然查其經警鳴放警
    報器示意停車受檢，竟未停車反加速逃逸，因而為警駕駛巡邏車一路鳴放警報器
    追隨至前述巷衖內等過程，為其於本院審理時所自承。從而，在前無去路之情況
    ，應可預見車後有警車阻絕，如倒車勢必衝撞後方警車，竟仍加速倒車，難謂無
    妨害警員執行公務及損壞警員職務上掌管之巡邏車之犯意，參以被告復自承伊在
    假釋中，車上又有安非他命等語，是其倒車衝撞警車意圖逃逸之情實甚彰顯，所
    辯一時緊張，不知警方已追進來，並無妨害公務及毀損公物之故意云云，核屬諉
    卸之詞，不足為採，本件事證已明，被告犯行均堪認定。
二、核被告所為係犯刑法第三百四十九條第一項之收受贓物罪、第一百三十五條第一
    項之妨害公務執行罪及第一百三十八條之妨害職務上掌管之物品罪，所犯妨害公
    務二罪間，係一行為觸犯數罪名，為想像競合犯，應從一重之妨害職務上掌管之
    物品罪論處，又其所犯收受贓物罪及妨害職務上掌管之物品罪間，犯意各別、行
    為互殊、罪名有異，應予分論併罰，公訴意旨雖未論及被告涉犯妨害職務上掌管
    之物品罪部分犯行，然該部分既與起訴部分具有想像競合犯之裁判上一罪關係，
    為起訴效力所及，基於審判不可分原則，本院自得併予審究。爰審酌被告犯罪之
    動機、目的、手段、收受贓物之財產價值、對社會所生危害之程度、有多次犯罪
    前科紀錄（有台灣高等法院被告全國前案紀錄表一紙在卷可考），素行不佳，犯
    後態度尚稱良好等一切情狀，分別量處如主文所示之刑及易科罰金之折算標準，
    並定其應執行之刑及諭知易科罰金之折算標準，以資懲儆。
據上論斷，應依刑事訴訟法第二百九十九條第一項前段、刑法第三百四十九條第一項
、第一百三十八條、第一百三十五條第一項、第五十五條、第五十一條第五款、第四
十一條第一項前段，罰金罰鍰提高標準條例第一條前段、第二條，判決如主文。
本案經檢察官張春暉到庭執行職務。
中      華      民      國      九十一      年    一    月    三十一    日
                                臺灣桃園地方法院刑事第五庭
                                    審判長法  官   江振義
                                          法  官   丁俊成
                                          法  官   鍾淑慧
右正本證明與原本無異。
如不服本判決，應於判決送達後十日內，向本院提出上訴狀。
                                          書記官   蕭琪男
中      華      民      國      九十一      年    一   月     三十一   日
附論罪科刑依據之法條：
刑法第一百三十五條
對於公務員依法執行職務時，施強暴脅迫者，處三年以下有期徒刑、拘役或三百元以
下罰金。
意圖使公務員執行一定之職務或妨害其依法執行一定之職務或使公務員辭職而施強暴
脅迫者亦同。
犯前二項之罪，因而致公務員於死者，處無期徒刑或七年以上有期徒刑；致重傷者，
處三年以上、十年以下有期徒刑。
刑法第一百三十八條
毀棄、損壞或隱匿公務員職務上掌管或委託第三人掌管之文書、圖畫、物品，或致令
不堪用者，處五年以下有期徒刑。
刑法第三百四十九條
收受贓物者，處三年以下有期徒刑、拘役或五百元以下罰金。
搬運、寄藏、故買贓物或為牙保者，處五年以下有期徒刑、拘役或科或併科一千元以
下罰金。
因贓物變得之財物，以贓物論。
